臺灣板橋地方法院刑事判決　　　　　　　96年度易字第1059號
公　訴　人　臺灣板橋地方法院檢察署檢察官
被　　　告　甲○○
上列被告因傷害案件，經檢察官提起公訴（95年度偵緝字第2113
號），本院判決如下：
    主  文
甲○○共同傷害人之身體，處拘役肆拾日，如易科罰金，以銀元
參佰元折算壹日。又損壞他人之汽車葉子板，足以生損害於他人
，處拘役貳拾日，如易科罰金，以銀元參佰元折算壹日。應執行
拘役伍拾日，如易科罰金，以銀元參佰元折算壹日。
    事  實
一、甲○○於民國94年12月18日晚間7 時45分許，駕駛車號7M-6
    68號營業小客車搭載乙○○、丁○○與真實年籍姓名不詳之
    成年男性乘客1 人，行經臺北縣中和市○○路518 巷前時，
    與同向後方駕駛車號FR-7703 號自小客車（該車係邱政武所
    有，由丙○○使用）之丙○○發生行車糾紛，甲○○因不滿
    丙○○之處理態度，竟與該成年男性乘客共同基於傷害之犯
    意聯絡，由甲○○持扳手與該成年男性乘客共同毆打丙○○
    ，致丙○○受有右胸背擦傷3 ×2 公分、左前胸擦傷2 ×
    1.5 公分、胸背多處瘀青、頭部瘀血腫2 處各2.5 ×1.5 公
    分之傷害。甲○○復另基於毀損之故意，猛力以腳踢丙○○
    駕駛之前開自小客車，致該車左前葉子板凹陷，足以生損害
    於丙○○。
二、案經丙○○訴由臺北縣政府警察局中和分局報請臺灣板橋地
    方法院檢察署檢察官偵查起訴。
    理  由
一、訊據被告甲○○矢口否認有何傷害、毀損之犯行，辯稱：當
    時丙○○撞到伊的車子，伊就下車跟丙○○說，並要求丙○○下車看，丙○○很不甘願的下車看，看了之後就說隨便伊
    要怎樣都可以，之後伊就打電話要報警，在伊打電話時，丙○○就過來要搶伊的手機，伊撥開丙○○，丙○○就上車把
    車子開走，伊根本沒有打丙○○，也沒有踹他的車子，當時
    的碰撞很輕微，伊沒有必要這樣做云云。
二、經查：
  (一)被告確有於94年12月18日晚間7 時45分許，在臺北縣中和市
    ○○路518 巷前，因行車糾紛，由被告持扳手與車上之成年
    男性乘客共同毆打丙○○，致丙○○受有右胸背擦傷3 ×2
    公分、左前胸擦傷2 ×1.5 公分、胸背多處瘀青、頭部瘀血
    腫2 處各2.5 ×1.5 公分之傷害，被告並另猛力以腳踢丙○○駕駛之車號FR-7703 號自小客車，致該車左前葉子板凹陷
    等節，業經證人丙○○於本院審理中證述明確，並有板橋中
    興醫院特種診斷證明書1 紙、車損照片3 張、福辰汽車有限
    公司修護估價單1 紙在卷可稽，且以證人丙○○與被告素不
    相識，其間並無任何怨隙，衡情，倘被告真無動手毆打證人
    丙○○及毀損其車輛之情，證人丙○○當不致刻意記下被告
    所駕駛車輛之車號，並特意前往警局報案指稱遭駕駛車號7M
    -668號營業小客車之人及其車上之男性乘客毆打，另觀諸前
    開診斷證明書之記載，證人丙○○係於案發當日即94年12月
    18日前往板橋中興醫院就診，當時即診斷出丙○○有右胸背
    擦傷3 ×2 公分、左前胸擦傷2 ×1.5 公分、胸背多處瘀青
    、頭部瘀血腫2 處各2.5 ×1.5 公分之傷害，是證人丙○○
    受傷之時間及受傷之部位亦均與證人丙○○前開指述情節相
    符，足徵證人丙○○所受之前開傷害，確係遭被告及該成年
    男性乘客毆打所致，其所駕駛前開車輛左前葉子板亦係遭被
    告毀損無疑。
  (二)又證人乙○○於本院審理中證稱：94年12月18日下午7 時45
    分許，我有坐被告開的計程車，車上還有丁○○及丁○○的
    朋友，加上被告總共4 個人，當天邱先生的車子好像有碰到
    我們車子的後面，當時有點塞車，撞到之後，邱先生就把車
    子停到我們車子的左後方，剛好遇到紅燈，被告先下去看車
    ，丁○○也跟著下去看車，後來我往後看，就看到他們在那
    邊比車子比來比去，後來沒幾分鐘邱先生先把車開走，接著
    被告、丁○○就上車，然後我們也開走了，當時車流量很大
    ，開走之後沒有印象有沒有遇到邱先生；我往後看大概看了
    10秒，就沒有看了，之後發生什麼事情我沒有看到等語（見
    本院96年6 月12日審判筆錄第7 、8 頁），足見證人乙○○
    並未全程觀看被告與證人丙○○爭執之過程，而僅回頭看約
    10秒鐘之時間，是證人乙○○之證言自不足為有利被告之認
    定。
  (三)另證人丁○○於本院審理中雖證稱：94年12月18日下午7 時
    45分許我有坐被告的車子，是在板橋後站上車，我是跟乙○○還有1 個擺攤的朋友一起上車，我們是坐車要去批貨，當
    時連城路在塞車，我們停車的時候被後面的車撞上來，被告
    就下車，我們就在車上等了一下子，想說怎麼那麼久都沒有
    上車，我就跟另1 個男性乘客下車去看，就看到他們兩邊在
    那邊比來比去，說話很大聲，後來邱先生就先開車走了，我
    當時有聽到被告要求對方要賠償或叫警察之類的話，邱先生
    好像不願意，就開車走了；從被告下車到我下車大約有5 分
    鐘，這5 分鐘中間我只有看一下就回頭了，下車後因為我站
    在馬路比較旁邊，不記得被告與邱先生是否有肢體衝突等語
    （見本院96年6 月12日審判筆錄第10、11頁），惟以本件案
    發之時間係在94年12月18日，距證人丁○○於本院作證之96
    年6 月12日，已將近有1 年6 月之久，證人丁○○仍可清楚
    記憶當日有與乙○○及另1 名男性友人共同乘坐被告駕駛之
    計程車，並與證人丙○○在臺北縣中和市○○路518 巷前發
    生行車糾紛，足見當日所發生之事件確令證人丁○○有相當
    深刻之印象，而證人丁○○既可清楚記憶當日發生行車糾紛
    前之行車狀況，則對在發生行車糾紛後，被告是否有與證人
    丙○○發生肢體衝突此一狀況，證人丁○○更應有更深刻之
    記憶為是，然證人丁○○於本院審理中竟答稱「不記得了」
    ，顯見證人丁○○此部分之證述係有所保留，自亦不足為有
    利被告之認定。
  (四)綜上所述，被告所辯，均無可採。本案事證明確，被告犯行
    ，已堪認定。
三、查被告行為後，刑法業於94年2 月2 日修正公布，並自95年
    7 月1 日起施行，修正第2 條、第33條、第41條等規定，另
    刑法施行法第1 條之1 亦於95年6 月14日經總統以華總一義
    字第09500085181 號令公布施行。按行為後法律有變更者，
    適用行為時之法律，但行為後之法律有利於行為人者，適用
    最有利於行為人之法律，修正後刑法第2 條第1 項定有明文
    。此條規定係規範行為後法律變更所生新舊法律比較適用之
    準據法，本身尚無新舊法比較之問題，於新法施行後，應一
    律適用修正後刑法第2 條第1 項之規定，為「從舊從輕」之
    比較，先予敘明。再按本次法律變更，比較時應就罪刑有關
    之共犯、未遂犯、想像競合犯、牽連犯、連續犯、結合犯，
    以及累犯加重、自首減輕暨其他法定加減原因（如身分加減
    ）與加減例等一切情形，綜其全部罪刑之結果而為比較（最
    高法院95年5 月23日95年度第8 次刑庭會議決議參照）。而
    被告行為後，（一）刑法第33條第5 款規定由「罰金：1 元
    以上。」修正為「罰金：新臺幣1 千元以上，以百元計算之
    。」，經比較新舊法結果，以被告行為時之舊法較為有利於
    被告；（二）罰金罰鍰提高標準條例第2 條業已刪除，刑法
    第41條第1 項前段關於易科罰金之折算標準已由舊法之銀元
    1 百元、2 百元、3 百元修正為新臺幣1 千元、2 千元、3
    千元，因屬科刑規範事項之變更，其折算標準為裁判時所應
    諭知，自有就新舊法規定比較之必要，經比較新舊法結果，
    以被告行為時之舊法較為有利於被告。因之，經綜合前述各
    項罪刑法律變更，整體為「從舊從輕」之比較結果，應一體
    適用被告行為時即修正前刑法之規定，先予敘明。
四、核被告所為，係犯刑法第277 條第1 項之傷害罪及同法第
    354 條之毀棄損壞罪。又被告與該真實年籍姓名不詳之成年
    男性乘客就上揭傷害犯行間，有犯意之聯絡及行為之分擔，
    皆為共同正犯（刑法第28條關於共犯之規定，原條文規定：
    「二人以上共同實施犯罪之行為者，皆為正犯」，嗣修正為
    ：「二人以上共同實行犯罪之行為者，皆為正犯」，揆諸本
    條之修正理由係為釐清陰謀共同正犯、預備共同正犯、共謀
    共同正犯是否合乎本條規定之正犯要件，而本案被告共同傷
    害之犯行，既屬實行犯罪行為之正犯，則修正前後之規定並
    無不同，自無庸為新舊法之比較）。又被告所犯上開2 罪間
    ，犯意各別，罪名互殊，應予分論併罰。爰審酌被告僅因行
    車糾紛，即於當街毆打告訴人丙○○，並毀損告訴人丙○○
    所駕駛車輛之葉子板，漠視法紀，惡性非輕，迄今亦未與告
    訴人丙○○達成和解，取得告訴人丙○○之諒解，犯後態度
    不佳，兼衡其素行、犯罪之動機、目的、手段及告訴人丙○○所受之傷害非重，車輛毀損之情況亦輕等一切情狀，分別
    量處如主文所示之刑，並定其應執行刑及諭知易科罰金之折
    算標準，以示懲儆。至被告持以毆打告訴人丙○○之扳手，
    雖係供本件傷害犯罪所用之物，惟未經扣案，且無積極證據
    足證係被告或共犯所有，又非違禁物，爰不併予宣告沒收之
    ，附此敘明。
據上論斷，應依刑事訴訟法第299 條第1 項前段，刑法第2 條第
1 項前段、第28條、第277 條第1 項、第354 條、第51條第6 款
、修正前第41條第1 項前段，刑法施行法第1 條之1 ，修正前罰
金罰鍰提高標準條例第2 條，判決如主文。
本案經檢察官黃怡華到庭執行職務。
中　　華　　民　　國　　96　　年　　6 　　月　　26　　日
                      刑事第十六庭  法　官    曾淑娟
以上正本證明與原本無異。
如不服本判決應於送達後10日內向本院提出上訴狀。
                                    書記官    林伯文
中　　華　　民　　國　　96　　年　　6 　　月　　26　　日
附錄本案論罪科刑法條全文：
中華民國刑法第277條
傷害人之身體或健康者，處3 年以下有期徒刑、拘役或1 千元以
下罰金。
犯前項之罪因而致人於死者，處無期徒刑或7 年以上有期徒刑；
致重傷者，處3 年以上10年以下有期徒刑。
中華民國刑法第354條
毀棄、損壞前二條以外之他人之物或致令不堪用，足以生損害於
公眾或他人者，處2 年以下有期徒刑、拘役或5 百元以下罰金。
